臺灣桃園地方法院刑事判決　　　　　　　　96年度訴字第59號
公　訴　人　台灣桃園地方法院檢察署檢察官
被　　　告　CHANTABUT.
　　　　　　　　　　（現於臺灣桃園看守所龍潭女所羈押中）
上列被告因偽造文書案件，經檢察官提起公訴（95年度偵字第25
150 號），被告於本院準備程序進行中，就被訴事實為有罪之陳
述，經本院告知簡式審判程序意旨，並聽取公訴人及被告之意見
後，本院合議庭裁定由受命法官獨任依簡式審判程序審理，並判
決如下：
       主  文
CHANTABUTR　KAMOLTHIP 共同偽造公印文，處有期徒刑肆月，如
易科罰金，以佰元折算壹日，並應於刑之執行完畢或赦免後，
驅逐出境，未扣案之偽造外交部禮賓司特許函（發文日期：中華
民國九十四年九月十六日、發文字號：禮三字第00000000000 號
）壹份沒收；又行使偽造之外交部禮賓司特許函，足以生損害於
公眾，處拘役貳拾日，如易科罰金，以新臺幣貳仟元折算壹日，
未扣案之偽造外交部禮賓司特許函（發文日期：中華民國九十四
年九月十六日、發文字號：禮三字第09430022 506號）壹份沒收
。
       事  實
一、CHANTABUTR　KAMOLTHIP 原係泰國貿易經濟辦事處申請聘任
    ，經外交部禮賓司同意，自民國91年11月1 日起來臺擔任教
    師之泰國籍人士，因泰國貿易經濟辦事處於93年10月申請延
    展聘任期間1 年後，即未再續聘，CHANTABUTR KAMOLTHIP為
    牟繼續在臺居留，竟與自稱「署」之泰國籍成年女子（真實
    年籍姓名不詳，現已離境），基於偽造特種文書及公印文之
    犯意聯絡，於94年9 月10日左右與「署」相約在桃園縣中壢
    火車站附近某連鎖速食店內，並交付外交部禮賓司於93年10
    月26日發文之禮三字第09330022560 號特許函，由「署」在
    臺灣地區某不詳處所，以不詳方法偽造發文日期為94年9 月
    16日、發文字號：禮三字00000000000 號，內容為外交部禮
    賓司同意泰國貿易經濟辦事處所申請展延泰國籍專任教師「
    MRS.KAMOLTHIP CHANTABUTR」在該處工作，許可效期為1 年
    ，其上蓋有偽造之「中華民國外交部禮賓司」公印文1 枚之
    偽造特許函文1 份，並於94年10月24日在桃園縣中壢火車站
    前交予CHANTABUTR　KAMOLTHIP 收執。嗣於94年10月28日，
    CHANTABUTR　KAMOLTHIP 基於行使偽造特種文書及使公務員
    登載不實之犯意，前往桃園縣政府警察局外事課辦理延展居
    留，填具外國人居留停留案件申請表並檢附上開偽造之外交
    部禮賓司特許函而行使之，致承辦之外事課警員誤認其已經
    過主管機關許可，因之將「聘僱許可效期為2006.11.1 」之
    不實事項登載在其職務上所掌電腦檔案以及外國人居留停留
    案件申請表審查欄內，並據此核發載有此不實事項之居留證
    ，許可CHANTABUTRKAMOLTHIP 在臺居留期限展延至95年11月
    1 日。CHANTABUTR　KAMOLTHIP 上開各舉，足以生損害於外
    交部禮賓司、泰國經濟貿易辦事處，以及公務機關出具特許
    函文之公信力、警察機關對於外籍人士來台居留等監管作業
    之正確性。
二、嗣CHANTABUTR　KAMOLTHIP 接獲其父親生病之通知而擬返回
    泰國，又恐其前揭行為遭警查悉，此時，泰國外交部恰派遣
    官員來臺關心泰國籍人士在臺工作、生活等各種情況，並於
    95年9 月3 日將派遣代表官員至桃園縣中壢市某泰國寺廟接
    見泰國人民，CHANTABUTR　KAMOLTHIP 遂於95年9 月3 日前
    往該處並出示上開偽造之外交部禮賓司特許函予該名泰國官
    員查看而再度行使之，亦足生損害於外交部禮賓司、泰國經
    濟貿易辦事處。後於95年9 月底，泰國貿易經濟辦事處察覺
    CHANTABUTR　KAMOLTHIP 未受續聘卻仍在台灣居留，通知桃
    園縣政府警察局外事課處理，因之循線查獲上情。
三、案經桃園縣政府警察局報請臺灣桃園地方法院檢察署檢察官
    偵查起訴。
    理  由
一、程序部分：本件被告CHANTABUTR　KAMOLTHIP 所犯係死刑、
    無期徒刑或最輕本刑為3 年以上有期徒刑以外之罪，亦非屬
    高等法院管轄第1 審之案件，其於準備程序中就被訴事實為
    有罪之陳述，經本院告知簡式審判程序之旨，並聽取當事人
    意見後，經本院合議庭依刑事訴訟法第273 條之1 第1 項規
    定裁定由受命法官獨任進行簡式審判程序，合先敘明。
二、訊據被告CHANTABUTR　KAMOLTHIP 對於上揭時、地，透過泰
    國籍成年女子「署」，由「署」偽造系爭外交部禮賓司特許
    函後，再於94年10月28日前往桃園縣政府警察局外事課辦理
    延期居留而行使之，以遂行滯留在臺之目的，另於95年9 月
    3 日再度提示上開特許函文予某泰國籍官員而行使等情，業
    經被告於偵查及本院審理時坦認屬實，並有外僑居留資料查
    詢- 明細內容顯示畫面、外國人入出境管制申請表、外國人
    居留停留案件申請表等資料在卷可稽，且有偽造之外交部禮
    賓司特許函文影本1 紙為證，經函詢外交部禮賓司，其函覆
    略以：外交部禮賓司固曾於93年10月26日以禮三字第093300
    22560 號函同意泰國貿易經濟辦事處續聘C 君（即被告），
    惟未再於94年9 月16日以禮三字第00000000000 號含續發被
    告工作許可，另本部公文格式自94年1 月1 日起以統一改為
    橫式書寫，該份特許函文係以直式書寫，並非該局所核發等
    語，此有外交部禮賓司95年11月1 日禮三字第09530023680
    號函附卷足稽，堪認被告前開任意性自白核與事實相符，應
    堪採信。次查，被告既係偽造不實之外交部禮賓司特許函、
    公印文之方式向桃園縣政府警察局外事課辦理展延居留，使
    該管公務員將此不實事項登載於職務上所掌之電腦檔案、審
    核表內，詐使桃園縣政府警察局核發居留證，延展其在臺之
    居留期限得逞，是其所為要已損及外交部禮賓司之公信力、
    警察機關有關外國人民境內停留等監管作業之正確性，事屬
    當然。綜述，本件事證已明，本件事證已臻明確，被告上開
    犯行，均已經證明，應依法論科。
三、查刑法及刑法施行法部分條文業經修正公布，並均於95年7
    月1 日施行。修正後刑法第2 條第1 項之規定，係規範行為
    後法律變更所生新舊法律比較適用之準據法，於修正後刑法
    施行後，應適用修正後刑法第2 條第1 項規定之「從舊從輕
    」之原則為比較；修正後刑法第2 條第2 項，則為同條第1
    項之特別規定，於修正後刑法施行後，關於非拘束人身自由
    之保安處分，應依修正後刑法第2 條第2 項之規定，適用裁
    判時之法律。又修正後刑法第35條，乃刑之重輕之法定次序
    與標準，應適用裁判時之修正後刑法第35條之規定。修正後
    刑法第2 條第1 項係採「從舊從輕」原則，適用最有利於行
    為人之法律。既曰法律，自較刑之範圍為廣；除法律有特別
    規定者（如修正後刑法第2 條第2 項非拘束人身自由之保安
    處分適用裁判時法，修正後刑法施行法第9 條之3 規定之情
    形），應依其規定；或事關執行之緩刑之宣告，或犯罪在刑
    法修正施行前，自首在刑法施行後之自首部分，或程序之規
    定（程序從新，如刑法第40條沒收宣告之程序規定），應適
    用裁判時之修正後刑法之規定外；依修正後刑法第2 條第1
    項比較時，應就「罪、刑」有關之共犯、未遂犯、連續犯、
    牽連犯、結合犯以及累犯加重、自首減輕暨其他法定加減原
    因（如身分加減）與加減例等一切情形，綜其全部之結果而
    為比較後，予以整體適用，不能割裂而分別適用有利益之條
    文。關於易科罰金之折算標準、易服勞役之折算標準及期限
    、罰金與死刑是否併予執行、多數有期徒刑定應執行之刑時
    之最高刑期之限制等之修正，事涉行為人易刑折算標準金額
    之多寡與期限之長短及定執行刑時能否就罰金刑併予執行或
    有期徒刑定應執行之刑時最高度之限制，亦均屬依修正後刑
    法第2 條第1 項所應比較適用法律之範圍。拘束人身自由之
    保安處分，並非屬修正後刑法第2 條第2 項規定應適用裁判
    時法之範圍，除有特別規定者外，亦屬應依修正後刑法第2
    條第1 項比較適用之法律；從刑附屬於主刑，除法律有特別
    規定者外，依主刑所適用之法律（以上參考最高法院95年5
    月23日刑事庭第8 次會議決議及最高法院24年上字第4634號
    、24年上字第5292號、27年上字第2615號判例）。其次，法
    律有變更而須為新、舊法之比較以定其適用之目的，厥唯保
    障行為人之既有法律地位不致因法律之修正而惡化或受到更
    不利益之結果並兼謀行為人之利益，此為最高之價值，非必
    斤斤於法律體系適用之完整性，況或基於法規之性質，如程
    序性之法律、事涉執行之緩刑規定，依法理係均應適用新法
    ，或因法律另有規定，如修正後刑法第2 條第2 項規定「非
    拘束人身自由之保安處分係適用裁判時之法律」，修正後刑
    法施行法第3 條之1 第2 項規定「於九十四年一月七日刑法
    修正施行前犯併合處罰數罪中之一罪，且該數罪均符合第四
    十一條第一項得易科罰金之規定者，適用九十年一月四日修
    正之刑法第四十一條第二項規定」，即有此情形係一律適用
    行為時法之舊法，由是可見遇有法律修正而須選擇適用新法
    或舊法時，應依法規之性質或視法律之規定各自決之，不受
    其他法規如何適用之羈絆，在選法適用時，本即寓有可據個
    別之特性而割裂分別適用新法或舊法之容許性，縱令須為利
    、弊之比較以定如何適用之法規亦無不同，至數項經修正之
    法律須整體比較以同其新、舊法之適用俾維持法律體系之完
    整性，核係各該法律在適用上因具「依附及相互關聯」之特
    性使然，非屬新、舊法應比較利、弊藉資保障行為人之既有
    法律地位兼謀其利益之立法意旨所必然。準此以解，就「罪
    、刑」有關之規定諸如共犯、未遂犯、連續犯、牽連犯、結
    合犯以及累犯加重、自首減輕暨其他法定加減原因（如身分
    加減）與加減例等一切情形，應綜其全部之結果而為比較後
    ，予以整體適用，不能割裂而分別適用有利益之條文，固如
    前述，惟究其緣由，實係著眼於因各該規定皆涉及犯罪之態
    樣、階段、罪數、法定刑得或應否加、減暨加減之幅度，並
    進而影響法定刑或處斷刑之範圍，換言之，各該「罪、刑」
    之規定須經綜合考量整體適用後，方能據以限定法定刑或處
    斷刑之範圍，嗣始得於該範圍內為一定刑之宣告，易詞以言
    ，個別宣告刑雖屬單一之結論，然實係經綜合考量整體適用
    各相關「罪、刑」規定之所得，因之，宣告刑所據以決定之
    各相關「罪、刑」規定，顯具適用上之「依附及相互關聯」
    之特性，自須同其新、舊法之適用，第查，「易刑」或「定
    執行刑」係規範宣告刑得或應如何執行之法律，核屬為刑之
    宣告後始生應否適用問題之規定，非屬宣告刑所據以決定因
    而須先行確定如何適用新、舊之法規，依其性質，在未為刑
    之宣告前亦無可能確定應否適用而預先選定須適用新或舊法
    ，復無此必要，不寧唯是，該規定所涵攝之「小前提」係「
    宣告刑」，猶與「罪、刑」規定涵攝之「小前提」為「歷史
    社會事實」迥異，職是，「易刑」及「定執行刑」之規定，
    不論涵攝之「小前提」、決定應否適用之階段及適用後所得
    之法律效果，與「罪、刑」之規定皆不相侔，與之顯不具適
    用上之「依附及相互關聯」之特性，依前述，要毋須與「罪
    、刑」之規定同其新、舊法之適用，自得秉其本身之性質而
    各據應涵攝之「小前提」為新、舊、利、弊之比較後個別定
    其法律之適用，尤應敘明。茲首就與本案有關且於為刑之宣
    告前須先行及連帶確定應如何適用之法律修正情形列述如下
    ：
    (一)與罪、刑有關且須依修正後刑法第2 條第1 項規定為利、
      弊之比較以定如何適用之法律變更部分：
      (1)刑法第28條原規定「二人以上共同實施犯罪之行為者，
        皆為正犯」，經修正為「二人以上共同實行犯罪之行為
        者，皆為正犯」，亦即將共同正犯限縮僅於「實行」階
        段始有其存在。
      (2)修正前刑法第33條第5 款規定「罰金：（銀元）一元以
        上。」，復依罰金罰鍰提高標準條例第1 條前段規定提
        高為10倍，折算新台幣為30元；修正後刑法第33條第5
        款規定「罰金：新臺幣一千元以上，以百元計算之。」
        ；次查，刑法分則各條文所定之罰金刑，其幣別原為「
        銀元」，又倘非屬72年6 月26日至94年1 月7 日間新增
        或修正之條文，所定罰金數額並依罰金罰鍰提高標準條
        例第1 條前段規定提高為10倍，惟依95年6 月14日修正
        公布、同年7 月1 日施行之中華民國刑法施行法第1 條
        之1 ：「中華民國九十四年一月七日刑法修正施行後，
        刑法分則編所定罰金之貨幣單位為新臺幣。九十四年一
        月七日刑法修正時，刑法分則編未修正之條文定有罰金
        者，自九十四年一月七日刑法修正施行後，就其所定數
        額提高為三十倍。但七十二年六月二十六日至九十四年
        一月七日新增或修正之條文，就其所定數額提高為三倍
        。」，現行刑法中，有關於罰金刑之計算單位及其最低
        度刑之規定已有修正，自屬法律變更。
      (3)修正前刑法第55條規定「犯一罪而其方法或結果行為犯
        他罪名者，從一重處斷。」，此即學理上所稱之「牽連
        犯」，然修正後已將之刪除，即改採一罪一罰之原則。
      (4)就本案被告於94年9 月、10月間所為之刑法第212 條、
        第216 條行使偽造特種文書罪、第218 條偽造公印文罪
        、第214 條使公務員登載不實罪等犯行（即事實欄一所
        示之行為），其中刑法第212 條、第216 條之行使偽造
        特種文書罪，其法定刑為1 年以下有期徒刑、拘役或（
        銀元）300 元以下罰金，而刑法第218 條之法定刑則為
        5 年以下有期徒刑，且於制定後均未經修正，是依行為
        時法，罰金係以銀元為貨幣單位，經比例換算為新台幣
        ，並依罰金罰鍰提高標準條例第1 條前段規定提高為10
        倍，罰金最高額為新台幣9000元），最低度則為新台幣
        30 元 ；然被告與「署」就上開偽造公印文、特種文書
        等犯行間，具有犯意聯絡並參與部分行為分擔，應屬共
        同正犯；而就被告上開行使偽造特種文書、偽造公印文
        、使公務員登載不實等行為，具有方法、目的之牽連犯
        關係，應從一重之偽造公印文處斷，據此，被告上開所
        為，最重得宣告有期徒刑5 年之刑度。惟如依裁判時之
        法律規定，被告與「署」間具犯意聯絡及行為分擔，而
        均親自參予部分行為，亦得論以共同正犯，然依修正後
        刑法施行法第1 條之1 第1 項、第2 項前段規定，罰金
        刑之貨幣單位為新台幣，並就所定數額提高為30倍（亦
        即就刑法第212 條規定之法定罰金刑為新台幣9000元）
        ，是就法定罰金刑最高度部分固無變更，然最低度部分
        ，則提高為新台幣1000元以上且以百元計算，其所為行
        使偽造特種文書、偽造公印文、使公務員登載不實等行
        為，皆應分別論罪，因之，所宣告之刑最重可判處有期
        徒刑1 年、5 年、3 年而後再併合處罰。準此，經綜合
        比較修正前、後之罪、刑相關規定予以比較，修正後之
        規定顯非較修正前之規定對被告有利，依現行即修正後
        刑法第2 條第1 項前段規定，此部分自應整體適用修正
        前刑法之有關規定，合先敘明。
    (二)毋須依修正後刑法第2 條第1 項規定為利、弊之比較以定
      如何適用之法律修正部分：
      (1)修正前刑法第55條規定「一行為而觸犯數罪名，從一重
        處斷」，此即學理上所稱之「想像競合犯」，雖經修正
        為「一行為而觸犯數罪名者，從一重處斷。但不得科以
        較輕罪名所定最最輕本刑以下之刑」，惟此最低度刑科
        刑之限制核屬法理之明文化，並非修正後刑法第2 條第
        1 項所稱之「法律變更」，固毋須依該條項規定為新、
        舊法之比較，然此係涉及處斷上「罪數」之事項，為與
        罪、刑有關之規定而具有適用上之「依附及相互關聯」
        之特性定，故與其他罪、刑之規定應整體適用修正前之
        法律。
      (2)刑法第38條有關沒收之規定亦經修正，惟沒收為從刑，
        如前述，從刑附屬於主刑，除法律有特別規定者外，依
        主刑所適用之法律。查本件主刑部分即宣告刑所據以決
        定之罪、刑法律既適用修正之舊法（業如前述），是以
        沒收部分自應從之。
      (3)至於新修正刑法第57條關於科刑時應審酌之事項，其中
  　    修正後刑法第57條第7 款「犯罪行為人與被害人之關係
        」，係將修正前同法第8 款「犯人與被害人『平日』之
        關係」之「平日」一語刪除，擴大犯罪行為人與被害人
        在犯罪行為上之關係，亦屬科刑時應予考慮之標準。修
        正後同法第八款並增列「犯罪行為人違反義務之程度」
        ，此均屬法院就刑之裁量審認標準之明文化，非屬法律
        之變更（最高法院95年5 月23日第8 次刑庭會議決議亦
        同此意旨），自無新修正之刑法第2 條第1 項規定之適
        用，合先敘明。
四、按刑法上偽造、變造文書之主要區別，在於偽造係無制作權
    人不法制作，具有創設性者而言；變造則指無制作權人變更
    他人作成之真正文書，不變更其本質者之謂（詳最高法院66
    年台上字第1961號判例、92年度台上字第6838號、90年度台
    上字第3322號判決意旨參旨）；又「中華民國外交部禮賓司
    」之印文，係表示公務機關之資格及職務，屬印信條例第2
    條之印信之印文，為刑法第218 條所稱之公印文。是以：
    (一)核被告CHANTABUTR　KAMOLTHIP 所為如事實欄一所示之行
      為部分，係犯刑法第218 條第1 項之偽造公印文罪（偽造
      「中華民國外交部禮賓司」印文）、同法第214 條使公務
      員登載不實罪以及同法第216 條、第212 條之行使偽造特
      種文書罪，其偽造系爭外交部禮賓司特許函之低度行為，
      為其行使之高度行為所吸收，不另論罪。又被告與該名自
      稱「署」之泰國籍成年女子間，就上開偽造公印文、偽造
      特種文書等犯行間，有犯意聯絡及行為分擔，為共同正犯
      。至檢察官雖以被告與「署」共同偽造之系爭外交部禮賓
      司特許函文屬公文書，認被告此部分係犯刑法第216 條、
      第211 條之偽造及行使偽造公文書罪嫌，並於96年1 月10
      日本院行準備程序時，當庭更正起訴法條為刑法第216 條
      、第211 條，然查系爭外交部禮賓司函文（發文日期為94
      年9 月16日、發文字號：禮三字00000000000 號），其主
      要內容為：「本司同意泰國籍專任教師 MRS. KAMOLTHIP
      CHANTABUTR續在貴處（即泰國貿易經濟辦事處）工作，本
      許可之效期為期1 年。期滿如擬續在華工作，請於MRS.
      KAMOLTHIP CHANTABUTR之外僑居留證效期屆滿前2 週向外
      交部禮賓司重新申請工作許可... 」，顯係外交部針對（
      同意）MRS. KAMOLTHIP CHANTABUTR 續在泰國貿易經濟辦
      事處工作1 年而出具之特許工作文件，此固為公務員職務
      上所製作之公文書，但其作用僅屬政府（外交部）為人民
      一時謀生方便而出具之特許文件，性質上具特許外國人在
      我國工作之許可、證明文件，被告與「署」偽造此類文書
      ，應係偽造特種文書，檢察官認係刑法第211 條之偽造公
      文書罪，尚有誤會，然基本社會事實同一，爰予變更起訴
      法條。另就被告偽造公印文罪、行使偽造特種文書罪與使
      公務員登載不實罪等三罪間，有方法、目的之牽連關係，
      應依修正前刑法第55條牽連犯規定，從一重之偽造公印文
      罪處斷。
    (二)另被告CHANTABUTR　KAMOLTHIP 所為如事實欄二所示行為
      ，則係犯刑法第216 條、第212 條之行使偽造特種文書罪
      ，檢察官認被告此部分係犯刑法第216 條、第211 條之行
      使偽造公文書罪，尚有誤會（理由同前），應予變更起訴
      法條。
    (三)又被告上述行使偽造特種文書犯行，因其中94年10月28日
      間所為行使偽造特種文書行為，發生在新刑法施行前，依
      據新刑法第2 條第1 項前段規定，於新法施行後，就該部
      分固應適用最有利於被告之法律，但被告95年9 月3 日之
      行使偽造特種文書行為，係在新法施行後，當無法與前開
      94年10月28日間所為行使偽造特種文書行為論以連續犯，
      此有最高法院95年5 月23日刑事庭第8 次會議決議可資參
      照。是以被告上開所為偽造公印文罪、行使偽造特種文書
      罪，應予分論併罰。
    (四)爰審酌被告CHANTABUTR　KAMOLTHIP 為泰國籍人士，為求
      在台工作，竟以偽造特許函進而行使等不法手段，嚴重損
      及他人權益，以及警察機關核發外僑居留之正確性與外交
      部禮賓司、泰國經濟貿易辦事處對於泰國人在工作管理之
      正確性，行為實屬不當，惟念被告因在泰國當地謀生不易
      而思在臺工作賺取較高額之酬勞始為上開犯行，犯罪動機
      尚屬單純，除為本件犯行外，在我國境內未曾受有期徒刑
      以上刑之宣告，有卷附被告之台灣高等法院被告前案紀錄
      表可參，惡性非重，對法益所生侵害尚微，所生危害情節
      非重，犯罪後坦承犯行，犯後態度良好等一切情狀，分別
      量處如主文所示之刑，以示懲儆。次按，刑法易科罰金之
      規定亦經修正，修正前刑法第41條第1 項前段規定：「犯
      最重本刑為五年以下有期徒刑以下之刑之罪，而受六個月
      以下有期徒刑或拘役之宣告，因身體、教育、職業、家庭
      之關係或其他正當事由，執行顯有困難者，得以一元以上
      三元以下折算一日，易科罰金。」，此折算標準並應適用
      修正前罰金罰鍰提高標準條例第2 條規定，就其原定數額
      提高為100 倍折算1 日，亦即被告行為時之易科罰金折算
      標準，應以銀元100 元以上300 元以下之數額折算1 日，
      經換算為新臺幣，則應以新臺幣300 元以上900 元以下折
      算1 日。惟95年7 月1 日施行之刑法第41條第1 項前段規
      定：「犯最重本刑為五年以下有期徒刑以下之刑之罪，而
      受六個月以下有期徒刑或拘役之宣告者，得以新臺幣一千
      元、二千元或三千元折算一日，易科罰金」，於同日並廢
      除罰金罰鍰提高標準條例第2 條之規定，亦即係以新台幣
      1,000 元、2,000 元或3,000 元折算1 日，是經比較結果
      ，修正後之規定顯非較有利於行為人，依修正後刑法第2
      條第1 項前段規定，應適用修正前刑法第41條第1 項前段
      、修正前罰金罰鍰提高標準條例第2 條規定，就前述事實
      欄一所示犯行對被告所宣告之刑，諭知易科罰金之折算標
      準；另就如事實二所示犯行對被告宣告之刑，則應依現行
      刑法第41條第1 項前段規定，諭知易科罰金之折算標準，
      並一體適用修正後刑法施行法第1 條之1 第1 項、第2項
      前段規定，以資懲儆。又被告CHANTABUTR　KAMOLTHIP 原
      係合法來台工作之泰國籍人士，此有外勞居留資料查詢
      ─明細內容顯示畫面1 紙在卷可稽，其卻於在台期間犯偽
      造公印文罪、行使偽造特種文書罪，並因偽造公印文罪部
      分受有期徒刑以上刑之宣告，顯已不適合留居國內，爰依
      修正後刑法第95條規定，諭知被告並應於刑之執行完畢或
      赦免後，予以驅逐出境。
五、偽造之系爭外交部禮賓司特許函（發文日期為94年9 月16日
    、發文字號：禮三字00000000000 號）1 份，既屬被告所有
    ，且為供其犯本罪所用之物，業據被告供承在卷，雖未扣案
    ，然無證據證明業已滅失而不存在，仍依修正前刑法第38條
    第1 項第2 款之規定宣告沒收之，至上開偽造特許函之「中
    華民國外交部禮賓司」印文1 枚，已因沒收前開特許函而包
    括在內，而無須重複為沒收之諭知，附此敘明。至於前揭系
    爭外交部禮賓司函之影本係被告行使後交付予桃園縣政府警
    察局外事課員警使用，已非被告或共犯所有之物，自不另為
    沒收之宣告，附此敘明。
六、據上論斷，依刑事訴訟法第273 條之1 第1 項、第299 條第
    1 項前段、第300 條，修正後刑法第2 條第1 項前段、第41
    條第1 項、第95條，刑法第216 條、第212 條、第218 條第
    1 項、第214 條，修正前刑法第28條、第55條、第41條第1
    項前段、第38條第1 項第2 款，罰金罰鍰提高標準條例第1
    條前段，修正前罰金罰鍰提高標準條例第2 條，修正後刑法
    施行法第1 條之1 第1 項、第2 項前段，判決如主文。
本案經檢察官郝中興到庭執行職務。
中　　華　　民　　國　　96　　年　　1 　　月　　24　　日
                    台灣桃園地方法院刑事第十一庭
                          法　官
以上正本證明與原本無異。
如不服本判決，應於送達後10日內，向本院提出上訴狀。
                          書記官  陳淑瓊
中　　華　　民　　國　　96　　年　　1 　　月　　24　　日
附錄本案論罪科刑依據之法條：
刑法第216 條(行使偽造變造或登載不實之文書罪)
行使第二百十條至第二百十五條之文書者，依偽造、變造文書或
登載不實事項或使登載不實事項之規定處斷。
刑法第212 條(偽造變造特種文書罪)
偽造、變造護照、旅券、免許證、特許證及關於品行、能力服務
或其他相類之證書、介紹書，足以生損害於公眾或他人者，處一
年以下有期徒刑、拘役或三百元以下罰金。
中華民國刑法第214條（使公務員登載不實罪）
明知為不實之事項，而使公務員登載於職務上所掌之公文書，足
以生損害於公眾或他人者，處3 年以下有期徒刑、拘役或5 百元
以下罰金。
刑法第218 條第1 項 (偽造盜用公印或公印文罪)
偽造公印或公印文者，處五年以下有期徒刑。
